【裁判字號】    92,交抗,491
【裁判日期】    920520
【裁判案由】    違反道路交通管理處罰條例
【裁判全文】
臺灣高等法院交通事件裁定                        九十二年度交抗字第四九一號
    抗  告  人
    即受處分人  高瑋交通有限公司
    代  表  人  甲  ○
右抗告人因違反道路交通管理處罰條例案件，不服臺灣臺北地方法院九十二年度交聲
字第一九九號，中華民國九十二年四月九日裁定，提起抗告，本院裁定如左：
    主  文
抗告駁回。
    理  由
一、按汽車駕駛人，有左列情形之一者，處新臺幣六千元以上一萬二千元以下罰鍰，
    並當場禁止其駕駛及扣留其車輛牌照：(一)未領有駕駛執照駕車者；又汽車所有人
    ，僱用或聽任第二十一條第一款至第七款之人駕車者，除依第二十一條之規定處
    罰外，並得吊扣其汽車牌照三個月，道路交通管理處罰條例第二十一條第一款、
    第二十八條分別定有明文。
二、抗告人即受處分人高瑋交通有限公司所有由李明華駕駛之車牌號碼五Ａ─五四八
    號營業用小客車，於民國九十一年六月十三日十八時二十一分許，行經臺北市○
    ○路三十九號前，因駕駛人李明華未領有駕駛執照而駕駛營業用小客車，臺北市
    政府警察局文山第二分局交通分隊乃依道路交通管理處罰條例第二十八條規定，
    以汽車所有人高瑋公司僱用汽車駕駛人未領有駕駛執照駕車（舉發違反道路交通
    管理事件通知單誤載為汽車所有人聽任汽車駕駛人使用註銷駕照）為由予以舉發
    ，原處分機關以受處分人僱用未領有駕駛執照之人駕車，違反道路交通管理處罰
    條例第二十八條規定，裁處罰鍰新臺幣（下同）八千四百元。
三、抗告意旨略以：李明華於九十年三月八日向受處分人承租該營業小客車時，臺北
    市營業登記證尚在有效期間，李明華駕車違規及駕駛執照逾期審驗遭註銷均未通
    知受處分人，此乃李明華自身之行為，非受處分人之問題。且李明華確係職業駕
    駛，只因經濟問題而欠罰鍰，無法審驗，始被註銷執照，並非危險之駕駛。
四、經查：上開事實，有臺北市政府警察局北市警交大字第ＡＢＷ四六○六八三號舉
    發違反道路交通管理事件通知單（見原審卷第九頁）及臺北市交通事件裁決所北
    市裁三字第裁二二─ＡＢＷ四六○六八三號違反道路交通管理事件裁決書（見原
    審卷第十頁）附卷足參。而李明華之營業小客車駕駛執照於九十年七月四日因逾
    期審驗被逕行註銷在案，有臺北市交通事件裁決所九十一年十二月十九日北市裁
    三字第○九一四六八八三一○○號函（見原審卷第十三頁）、吊扣銷歷史情況查
    詢表（見原審卷第二一頁）在卷可稽，可見李明華於九十一年六月十三日駕駛上
    開營業小客車經警舉發時，已相當期間未領有駕駛執照駕車甚明。又受處分人雖
    於九十年三月八日起將上開營業小客車出租李明華，有租車契約書存卷足憑（見
    原審卷第十二頁），且依受處分人交通違規案件陳述書記載：該公司欲通知李明
    華駕照審驗日期將屆（見原審卷第十七頁），足見受處分人早已知悉李明華審驗
    期限將屆至，卻於未確定李明華已否通過審驗仍長期放任李明華駕駛該車，自已
    符合僱用或聽任未領有駕駛執照之人駕車之規定。至受處分人與李明華間雖另約
    定應由李明華負擔被舉發違反交通規則所衍生之責任（見原審卷第十一頁），惟
    此乃受處分人與李明華間以契約界定私法上權利義務範疇之約定，並不影響受處
    分人在公法上應負之責任。至李明華是否原本領有職業駕駛執照，非屬危險駕駛
    ，與受處分人本件違規行為之認定並無關係。是受處分人所辯不足採信，其違規
    行為堪以認定。
五、原審因而認原處分機關依前揭規定裁處罰鍰八千四百元，並無違誤，而駁回受處
    分人異議之聲明，經核並無不合。受處分人提起抗告，為無理由，應予駁回。
據上論結，應依道路交通案件處理辦法第二十六條、刑事訴訟法第四百十二條，裁定
如主文。
中      華      民      國    九十二    年      五      月    二十      日
                              臺灣高等法院交通法庭
                                  審判長法  官  楊  照  男
                                        法  官  陳  炳  彰
                                        法  官  王  詠  寰
右正本證明與原本無異。
不得再抗告。
                                        書記官  駱  麗  君
中      華      民      國    九十二    年      五      月     二十     日


司法院資訊處製作；財團法人民間司法改革基金會備份。
